臺灣高等法院民事裁定
110年度上更一字第88號
上  訴  人  聯鏵股份有限公司

法定代理人  程鹿玲  
上列上訴人因與被上訴人財政部北區國稅局、經濟部國際貿易局
間第三人異議之訴等事件，對於中華民國111年8月23日本院110
年度上更一字第88號判決提起上訴，本院裁定如下：
    主  文
上訴人應於收受本裁定正本十日內，提出委任律師或具律師資格
之關係人為訴訟代理人之委任狀，並補繳第三審裁判費新臺幣壹
佰肆拾壹萬參仟參佰肆拾壹元，逾期即駁回上訴。
    理  由
一、按對於第二審判決上訴，上訴人應委任律師為訴訟代理人。
    但上訴人或其法定代理人具有律師資格者，不在此限。上訴
    人之配偶、三親等內之血親、二親等內之姻親，或上訴人為
    法人、中央或地方機關時，其所屬專任人員具有律師資格並
    經法院認為適當者，亦得為第三審訴訟代理人。第1項但書
    及第2項情形，應於提起上訴或委任時釋明之。上訴人未依
    第1項、第2項規定委任訴訟代理人，或雖依第2項委任，法
    院認為不適當者，第二審法院應定期先命補正；逾期未補正
    亦未依第466條之2為聲請者，第二審法院應以上訴不合法裁
    定駁回之，同法第466條之1定有明文。次按提起民事第三審
    上訴，應依民事訴訟法第77條之16第1項前段規定預納裁判
    費，此為必須具備之程式。又當事人提起上訴時，應依其主
    張之訴訟標的價額之全部預納裁判費，尚不能因其曾繳納部
    分裁判費，即認該部分之上訴為合法。且事件經第三審發回
    更審再行上訴者，依前開規定固免徵裁判費，惟發回更審後
    倘因訴之變更或追加，其變更或追加後訴訟標的之價額超過
    原訴訟標的之價額者，就其超過部分仍應補徵裁判費，此觀
    同法第77條之15第3項規定自明。
二、上訴人不服本院110年度上更一字第88號判決，提起上訴，
    未依上開規定委任律師或具律師資格之關係人為訴訟代理人
    ，且未繳納上訴第三審裁判費，核其上訴利益為新臺幣（下
    同）108,790,264元（見本院卷二第13-14頁），應徵第三審
    裁判費1,439,640元，而本件係經第三審發回更審後於本院
    為訴之追加，揆諸前開說明，扣除更審前已繳納之第三審裁
    判費26,299元（見最高法院109年度台上字第1650號卷第32
    頁），尚應補繳第三審裁判費1,413,341元。茲命上訴人於
    收受本裁定正本10日內補正，逾期未補正，即駁回其上訴。
三、爰裁定如主文。　　
中　　華　　民　　國　　111 　年　　10　　月　　7 　　日
                  民事第十一庭  
                        審判長法  官  李慈惠
                              法  官  吳燁山
                              法  官  鄭貽馨
正本係照原本作成。
核定訴訟標的價額部分，如不服裁定得於收受送達後10日內向本
院提出抗告狀，並繳納抗告費新臺幣1千元。
其餘部分不得抗告。
中　　華　　民　　國　　111 　年　　10　　月　　7 　　日
　　　　　　　　　　　　　    書記官  郭晋良